de: Sitzmaterial: Acryl; Bambus; Stoff; Kunstleder; Hochdichte Faserplatte (HDF); Leder; Metall; Spanplatte; Kunststoff; Sperrholz; Sonstige
zh-CN: 座椅材料: 亚克力; 竹子; 布料; 人造皮革; 高密度纤维板 (HDF); 皮革; 金属; 刨花板; 塑料; 胶合板; 其他
pl: Materiał siedziska: Akryl; Bambus; Tkanina; Sztuczna skóra; Płyta pilśniowa o wysokiej gęstości (HDF); Skóra; Metal; Płyta wiórowa; Plastik; Sklejka; Inny
el: Υλικό καθίσματος: Ακρυλικό; Μπαμπού; Ύφασμα; Τεχνητό δέρμα; Ινοσανίδα υψηλής πυκνότητας (HDF); Δέρμα; Μέταλλο; Μοριοσανίδα; Πλαστικό; Κόντρα πλακέ; Άλλο
ro-RO: Materialul șezutului: Acrilic; Bambus; Material textil; Piele ecologică; High density fiberboard (HDF); Piele; Metal; PAL; Plastic; Placaj; Altele
nb: Setemateriale: Akryl; Bambus; Stoff; Kunstskinn; Fiberplate med høy tetthet (HDF); Skinn; Metall; Sponplate; Plast; Kryssfiner; Annet
it: Materiale della seduta: Acrilico; Bambù; Tessuto; Ecopelle; Pannello di fibra ad alta densità (HDF); Pelle; Metallo; Truciolato; Plastica; Compensato; Altro
th: วัสดุที่ใช้ทำที่นั่ง: อะคริลิก; ไม้ไผ่; ผ้า; หนังเทียม; ไฟเบอร์บอร์ดความหนาแน่นสูง (HDF); หนัง; โลหะ; พาร์ติเคิลบอร์ด; พลาสติก; ไม้อัด; อื่นๆ
sv: Sitsmaterial: Akryl; Bambu; Tyg; Konstläder; Högdensitetsfiberplatta (HDF); Läder; Metall; Spånskiva; Plast; Plywood; Övrigt
hu: Ülés anyaga: Akril; Bambusz; Szövet; Műbőr; Nagy sűrűségű farostlemez (HDF); Bőr; Fém; Forgácslap; Műanyag; Rétegelt lemez; Egyéb
fr: Matière de l’assise: Acrylique; Bambou; Tissu; Similicuir; Panneau de fibres à haute densité (HDF); Cuir; Métal; Panneau de particules; Plastique; Contreplaqué; Autre
zh-TW: 座椅材質: 壓克力; 竹子; 布料; 人造皮革; 高密度纖維板 (HDF); 皮革; 金屬; 塑合板; 塑膠; 夾板; 其他
pt-BR: Classifica o banco pelo intervalo típico de altura do assento (ex.: altura de bancada ou de bar) para simplificar a seleção.: Acrílico; Bambu; Tecido; Couro sintético; Painel de fibra de alta densidade (HDF); Couro; Metal; Aglomerado; Plástico; Compensado; Outros
ko: 좌석 소재: 아크릴; 대나무; 패브릭; 인조 가죽; 고밀도 섬유 보드(HDF); 가죽; 금속; 파티클 보드; 플라스틱; 합판; 기타
sl-SI: Material sedeža: Akril; Bambus; Tkanina; Umetno usnje; Vlaknena plošča visoke gostote (HDF); Usnje; Kovina; Iverna plošča; Plastika; Vezan les; Drugo
ru: Материал сиденья: Акрил; Бамбук; Ткань; Искусственная кожа; Древесноволокнистая плита высокой плотности (HDF); Кожа; Металл; Древесно-стружечная плита (ДСП); Пластик; Фанера; Другое
sk-SK: Materiál sedadla: Akryl; Bambus; Látka; Umelá koža; Drevovláknitá doska s vysokou hustotou (HDF); Koža; Kov; Drevotriesková doska; Plast; Preglejka; Iné
fi: Istuimen materiaali: Akryyli; Bambu; Kangas; Tekonahka; Korkeatiheyksinen kuitulevy (HDF); Nahka; Metalli; Lastulevy; Muovi; Vaneri; Muu
cs: Materiál sedáku: Akryl; Bambus; Látka; Umělá kůže; Dřevovláknitá deska s vysokou hustotou (HDF); Kůže; Kov; Dřevotříska; Plast; Překližka; Jiné
hr-HR: Materijal sjedala: Akril; Bambus; Tkanina; Umjetna koža; Vlaknatica visoke gustoće (HDF); Koža; Metal; Iverica; Plastika; Šperploča; Ostalo
en: Seat material: Acrylic; Bamboo; Fabric; Faux leather; High density fiberboard (HDF); Leather; Metal; Particle board; Plastic; Plywood; Other
pt-PT: Material do assento: Acrílico; Bambu; Tecido; Pele sintética; Painel de fibra de alta densidade (HDF); Pele; Metal; Aglomerado; Plástico; Contraplacado; Outro
vi: Chất liệu ghế: Acrylic; Tre; Vải; Giả da; Ván sợi mật độ cao (HDF); Da; Kim loại; Ván dăm; Nhựa; Ván ép; Khác
ja: 座面素材: アクリル; 竹; ファブリック; フェイクレザー; 高密度繊維板 (HDF); レザー; 金属; パーティクルボード; プラスチック; 合板; その他
es: Material del asiento: Acrílico; Bambú; Tela; Piel sintética; Tablero de fibra de alta densidad (HDF); Cuero; Metal; Aglomerado; Plástico; Madera contrachapada; Otro
lt-LT: Sėdynės medžiaga: Akrilas; Bambukas; Audinys; Dirbtinė oda; Didelio tankio medienos plaušų plokštė (HDF); Oda; Metalas; Medžio drožlių plokštė; Plastikas; Fanera; Kita
tr: Koltuk malzemesi: Akrilik; Bambu; Kumaş; Suni deri; Yüksek yoğunluklu lif levha (HDF); Deri; Metal; Sunta; Plastik; Kontrplak; Diğer
da: Sædemateriale: Akryl; Bambus; Stof; Imiteret læder; High density-fiberplade (HDF-plade); Læder; Metal; Spånplade; Plastik; Krydsfiner; Andet
bg-BG: Материал на седалката: Акрил; Бамбук; Плат; Изкуствена кожа; Дървесно-влакнести плочи с висока плътност (HDF); Кожа; Метал; ПДЧ (плочи от дървесни частици); Пластмаса; Шперплат; Други
nl: Zitting materiaal: Acryl; Bamboe; Stof; Imitatieleer; High-density vezelplaat (HDF); Leer; Metaal; Spaanplaat; Plastic; Multiplex; Overig